【裁判字號】    89,易緝,32
【裁判日期】    890229
【裁判案由】    竊盜
【裁判全文】
臺灣臺南地方法院刑事判決                          八十九年度易緝字第三二號
    公  訴  人  臺灣台南地方法院檢察署檢察官
    被      告  甲○○
右列被告因竊盜案件，經檢察官提起公訴（八十八年度偵字第七六一五號），本院判
決如左：
    主  文
甲○○結夥三人以上攜帶兇器毀壞安全設備竊盜，處有期徒刑玖月。
扣案之油壓剪壹把沒收。
    事  實
一、甲○○（曾於民國八十二年間因犯詐欺罪，經臺灣高雄地方法院判處有期徒刑二
    月確定，八十三年三月十五日執行完畢，未構成累犯）夥同陳祖珩及邱三華（後
    二人已先行審結）共同意圖為自己不法之所有，於八十八年五月八日十九時許，
    由陳祖珩與甲○○分別駕駛向「九泰汽車商行」承租之車牌號碼ＡＮ－一九四一
    號及車牌號碼ＧＺ－０九六八號小貨車載邱三華，由高雄出發至楠梓交流道會合
    後，於同年月九日凌晨一時許，抵達於台南市○○區○○路四段八十九號旁乙○
    ○經營之木材工廠，以油壓剪剪斷門鎖，竊取廠內之木材，得手後搬置於前開承
    租之兩輛貨車上，適王振郎返家途中經過該廠門口，發覺有異，報警處理，甲○
    ○等三人趁機逃逸後，步行約四、五十分鐘，於路邊攔一部運送豬隻屠體之貨車
    ，搭該便車至台南市土城計程車行，雇由陳昆德駕駛之計程車繞回前開海佃路木
    材廠外觀看動靜後，再乘該部計程車逃回高雄。經警依現場遺留之貨車車號循線
    查獲，並由貨車駕駛座內起出甲○○所有之號碼0000000000、陳祖珩
    所有之號碼0000000000之行動電話各一支、邱三華所有之呼叫器一個
    及貨車上價值約十萬餘元之五百才木材（業經發還被害人），並扣得甲○○所有
    之油壓剪一支。
二、案經台南市警察局第三分局報告台灣台南地方法院檢察署檢察官偵查起訴。
    理  由
一、右揭事實，業據被告甲○○於偵查中及本院審理時坦不諱。並經同案被告陳祖珩
    於警訊及本院審理時供承屬實，並有證人即被告三人等供作案所用之前揭二輛貨
    車之出租人即「九泰汽車商行」負責人徐建原於警訊中證稱：伊係於八十八年五
    月八日出租車牌號碼ＡＮ－一九四一小貨車予陳祖珩，而早於同年三月四日即將
    車牌號碼ＧＺ－０九六八出租予甲○○，而同年五月九日凌晨四點至五點間，被
    告三人至其住處告知所出租的貨車失竊，要其報案未果後離去等語。並有借用貨
    車切結書一紙在卷可參。另有「土城車行」之計程車司機陳昆德於警訊及偵查中
    證稱：八十八年五月九日凌晨時有三名男子，其中一名與被告甲○○相似，至台
    南市南區○○○○路該車行叫車，該三人係乘坐豬仔車來的，上車後，宣稱被朋
    友放鴿子，要求繞回海佃路看一下後，再回高雄。陳昆德雖無法確實指認被告三
    人。惟其所陳，與被告三人供稱自木材廠逃逸後行蹤相符，故陳昆德所搭載之三
    名男子應為被告三人無誤，其證言應屬可採。另據檢察官函查泛亞電信股份有限
    公司八十八年六月二十九日回函傳真第0000000000行動電話通聯記錄
    及中華電信股份有限公司南區分公司台南營運處八十八年七月二日回函所附第0
    000000000行動電話通聯記錄所示，上開二支行動電話自八十八年五月
    八日上午六點二十七分起至九點五十八分止確曾互相聯絡二次到五次，尤其以五
    月八日晚間六點至十點間，聯絡最為密集，適與被告所稱兩輛貨車會合至木柴廠
    前之時間相符，同案被告陳祖珩於警訊時亦自承：「我們用行動電話連絡於八十
    八年五月八日十九時在楠梓交流道會合．．．而邱三華是由甲○○駕駛ＧＺ－０
    九六八貨車載到楠梓交流道後在改搭我的車一起去台南市○○路○段八九號旁之
    工廠」等語。綜上所述，被告甲○○自白核與事實相符，應堪採信；另有贓物認
    領保管單一紙在卷暨扣案之油壓剪一支足資佐證。被告甲○○與陳祖珩及邱三華
    三人共同竊盜犯行應堪認定。
二、被告甲○○與同案被告陳祖珩、邱三華三人剪斷上開木材工廠門鎖竊盜，使他人
    之安全設備失其防閑之用，又於行竊時持有行兇之可能，客觀上足對人之身體、
    生命構成威脅之油壓剪，核被告甲○○意圖為自己不法之所有，以上開方法竊取
    被害人之財物，且結夥三人以上而犯之，所為係犯刑法第三百二十一條第一項第
    二、三、四款之罪。被告甲○○與同案被告陳祖珩、邱三華就上開犯行間，有犯
    意聯絡及行為分擔，應論以共同正犯。爰審酌被告犯罪之動機、目的、手段、所
    生危害、所得利益、其前曾於八十二年間因犯詐欺罪，經臺灣高雄地方法院判處
    有期徒刑二月確定，八十三年三月十五日執行完畢（未構成累犯），復於八十七
    年八月九日因犯竊盜罪，經臺灣高等法院高雄分院於八十八年五月二十六日以八
    十八年度上易字第七四五號判處有期徒刑伍月確定（以下簡稱前案，雖被告復於
    八十八年五月八日再犯本件竊盜案件，惟與其與於八十七年間所犯之前案已相隔
    近九個月之遙，時間並未緊接，且被告甲○○於本院審理時自承渠等係臨時起意
    租用貨車竊取前開木材，足見其並非與前案竊盜犯行同基於一個反覆實施竊盜犯
    行之概括犯意而為之，是本院認本件與前案無連續犯之關係，併此敘明），顯見
    其品行非佳、犯罪後坦承犯行已向被害人乙○○悔過得其原諒（此有悔過書在卷
    可稽），並經被害人乙○○到庭陳稱業與被告甲○○和解等情屬實，犯後態度尚
    稱良好等一切情狀，量處如主文所示之刑，以資懲儆。扣案之油壓剪一把，屬被
    告甲○○所有，供犯罪所用之物，業據被告甲○○及同案被告供承在卷，爰依刑
    法第三十八條第一項第二款宣告沒收。至於扣案之號碼0000000000行
    動電話一支、黑色皮質休閒鞋一雙，業據同案被告陳祖珩陳稱均為被告甲○○所
    有，然均非為供竊取前揭木材所用之物，無從一併宣告沒收，附此敘明。
據上論斷，應依刑事訴訟法第二百九十九條第一項前段，刑法第二十八條、第三百二
十一條第一項第二、三、四款、第三十八條第一項第二款，判決如主文。
本案經檢察官柯怡伶到庭執行職務。
中    華    民    國      八十九      年    二        月    二十九    日
                                  臺灣臺南地方法院刑事第二庭
                                          法  官  林  淑  婷
右正本證明與原本無異。
如不服本判決，應於判決送達後十日內，向本院提出上訴狀。
                                          書記官  董  挹  棻
中    華    民    國      八十 九     年   三         月      二      日
附錄本案論罪科刑法條全文：
刑法第三百二十一條
犯竊盜罪而有左列情形之一者，處六月以上五年以下有期徒刑：
一、於夜間侵入住宅或有人居住之建築物、船艦或隱匿其內而犯之者。
二、毀越門扇、牆垣或其他安全設備而犯之者。
三、攜帶兇器而犯之者。
四、結夥三人以上而犯之者。
五、乘火災、水災或其他災害之際而犯之者。
六、在車站或埠頭而犯之者。
前項之未遂犯罰之。


司法院資訊處製作；財團法人民間司法改革基金會備份。
